臺灣苗栗地方法院民事判決　　　　　　　　　　　　　　九十三年度訴字第五八號
　　原　　　告　台灣中小企業銀行股份有限公司
　　法定代理人　甲○○
　　訴訟代理人　乙○○
　　被　　　告　丙○○
　　　　　　　　丁○○
　　兼右二人共同
　　訴訟代理人　戊○○○
當事人間請求清償借款事件，本院於中華民國九十三年四月七日言詞辯論終結，判決
如下：
    主    文
被告應連帶給付原告新台幣佰貳拾貳萬元，及自民國九十年十月八日起至清償日止
，按年息百分之八點五九八計算之利息，暨自民國九十年十月八日起至民國九十年十
一月十一日止，按上開利率百分之十；自民國九十年十一月十二日起至清償日止，按
上開利率百分之二十計算之違約金。
訴訟費用由被告連帶負擔。
    事    實
甲、原告方面：
一、聲明：如主文所示。
二、陳述：訴外人陳爐生於民國八十九年一月十二日邀同另一訴外人陳秋田（已死亡
    ）為連帶保證人，向原告借得新台幣（下同）三百二十二萬元，約定借款期間自
    八十九年一月二十六日起至一０九年一月二十六日止，償還方式自借款日起，按
    月於每月二十六日攤還本息，利息以年息百分之八點九二計算，利率機動調整之
    ，如有遲延，則全部債務視為到期，應即清償，且逾期六個月以內者，按上開利
    率百分之十加付違約金，又逾期六個月以上者，按上開利率百分之二十計付違約
    金，連帶債務人並自願拋棄先訴抗辯權（以下簡稱系爭契約），而訴外人陳秋田
    於八十九年十一月四日死亡，被告等為其繼承人，依法繼承被繼承人陳秋田之債
    務。詎訴外人陳爐生僅繳交至九十年十月七日止之本息，自九十年十月八日起不
    依約繳納本息，尚積欠本金三百二十二萬元迄未清償，依兩造之約定，訴外人陳
    爐生已喪失期限利益，應清償全部借款本息，經本院以九十年度促字第一０三二
    ０號核發支付命令確定（以下簡稱系爭債務）。是以，被告戊○○○等亦應連帶
    清償，爰依消費借貸、連帶保證及繼承之法律關係，訴請被告給付如主文第一項
    所示之本息及違約金。
三、證據：提出借據、放款客戶往來明細、訴外人陳秋田之繼承系統表暨除戶
    本、本院九十年度促字第一０三二０號支付命令及其確定證明書均影本各一紙及
    被告
乙、被告方面：
一、聲明：駁回原告之訴。
二、陳述：雖不否認系爭債務之存在，惟原告應先就主債務人陳爐生之責任財產進行
    拍賣獲償，如仍有不足，始由被告等人負責清償，並希望原告就利息方面能再調
    降些。
    理    由
一、原告起訴主張訴外人陳爐生於八十九年一月十二日邀同另一訴外人陳秋田（已死
    亡）為連帶保證人，向原告成立系爭契約，而陳秋田於八十九年十一月四日死亡
    ，被告戊○○○、丁○○、丙○○為其繼承人，依法繼承被繼承人陳秋田之債務
    。詎陳爐生僅繳交至九十年十月七日止之本息，自九十年十月八日起不依約繳納
    本息，尚積欠系爭債務，被告等人亦應連帶清償，爰依消費借貸、連帶保證及繼
    承之法律關係，訴請被告給付如主文第一項所示之本息及違約金。被告則以原告
    應先就主債務人陳爐生之責任財產進行拍賣獲償，如仍有不足，始由被告等人負
    責清償，並希望原告就利息方面能再調降些等語置辯。
二、按連帶債務之債權人，得對於債務人中之一人或數人或其全體，同時或先後請求
    全部或一部之給付，民法第二百七十三條第一項定有明文。連帶保證人，即屬民
    法第二百七十三條所稱之連帶債務人，債權人自得直接對之為履行債務之請求，
    揆諸上開意旨，被告則辯稱應先以主債務人陳爐生之責任財產進行拍賣，如仍有
    不足，始由被告等人負責清償云云，為無理由，不足採信。又繼承人對於被繼承
    人之債務，負連帶責任，民法第一千一百五十三條第一項亦著有明文。本件原告
    主張上開系爭契約存在，而陳秋田業已死亡，其連帶債務應由被告等人繼承，且
    有系爭債務未獲清償等情，為被告戊○○○、丁○○、丙○○所自認，復據原告
    提出借據、放款客戶往來明細、陳秋田之繼承系統表暨除戶
    年度促字第一０三二０號支付命令及其確定證明書各一紙均影本為證，堪信原告
    之主張為真實。
三、次按借用人應於約定期限內，返還與借用物種類、品質、數量相同之物，民法第
    四百七十八條前段定有明文。本件系爭借款之主債務人即陳爐生既未依約攤還本
    息，依原告與借款人間之約定，陳爐生已喪失期限利益，本件借款本息視為全部
    到期。復按連帶保證，亦係保證之一種，保證債務之所謂連帶，係指保證人與主
    債務人負同一債務，對於債權人各負全部給付之責任而言，此就民法第二百七十
    二條第一項規定連帶債務之文義參照觀之甚明，有最高法院四十五年台上字第一
    四二六號判例可資參酌。基此，本件被告戊○○○等人既繼承系爭債務，依前開
    說明，被告戊○○○等人就系爭債務應負連帶清償之義務。
四、綜上所述，原告本於消費借貸、連帶保證及繼承之法律關係，請求被告戊○○○
    、丁○○、丙○○應連帶給付被告應連帶給付原告三百二十二萬元，及自遲延後
    之九十年十月八日起至清償日止，按年息百分之八點五九八計算之約定遲延利息
    ，暨自九十年十月八日起至九十年十一月十一日止，按上開利率百分之十；自九
    十年十一月十二日起至清償日止，按上開利率百分之二十計算之違約金，即屬正
    當，應予准許。
五、據上論結：原告之訴為有理由，依民事訴訟法第八十五條第二項，判決如主文。
中　　　華　　　民　　　國　　九十三　　年　　　四　　　月　　二十一　　日
                                  民事庭法　　　官    吳振富
正本係照原本作成
如對本判決上訴，須於判決送達後廿日內向本院提出上訴狀
中　　　華　　　民　　　國　　九十三　　年　　　四　　　月　　二十一　　日
                                        法院書記官    陳玲誼
